【裁判字號】    97,抗,1
【裁判日期】    970204
【裁判案由】    選任清算人
【裁判全文】
臺灣高雄地方法院民事裁定                 97年度抗字第1號
抗  告  人  甲○○
上列抗告人選任清算人事件，對於本院民國96年12月14日所為裁
定（96年度審司字第167 號）提起抗告，本院合議庭裁定如下：
    主    文
抗告駁回。
抗告程序費用新臺幣壹仟元由抗告人負擔。
    理    由
一、抗告意旨略以：抗告人為華芫國際有限公司（下稱華芫公司
    ）之唯一股東，因該公司有不動產需移轉至抗告人之名下，
    如以抗告人為清算人，因出賣人與買受人為同一人，實際尚
    無法辦理所有權移轉登記，爰聲請法院廢棄原裁定，指定第
    三人李賢清為清算人等語。
二、按公司之清算，以全體股東為清算人。但本法或章程另有規
    定或經股東決議，另選清算人者，不在此限，公司法第79條
    定有明文。又此一規定並為有限公司所準用，公司法第113
    條所準用。是依公司法第81條規定，法院因利害關係人之聲
    請，須不能依公司法第79條規定定其清算人時，法院始得依
    利害關係人之聲請選派清算人。
三、經查：
  (一)本件華芫公司業經主管機關高雄市政府准予解散登記，有高
    雄市政府95年6 月30日高市府建二公字第09500593880 號函
    在卷可稽，是應依公司法第24條規定進行清算程序。
  (二)又華芫公司之資本額為新臺幣（下同）70萬元，抗告人之出
    資額亦為70萬元，是華芫公司係以抗告人為唯一股東，並於
    公司章程第1 章第6 款載明股東甲○○之姓名、住址及其出
    資額，符合公司法第98條、第101 條第1 項第3 款之規定。
    且華芫公司之公司章程中並未就清算人另行規定，有該公司
    之公司章程、有限公司設立登記表各1 份附卷可憑。又華芫
    公司未經股東決議另行選定清算人，業據抗告人陳明在卷，
    公司法對於有限公司清算人之選任亦無特別規定，是以，揆
    諸前揭說明，華芫公司自應依公司法第79條本文之規定，以
    全體股東即唯一股東甲○○為清算人。至華芫公司雖為一人
    公司，亦非不得經股東決議另行選任清算人，僅其決議方式
    與多數股東所召開之股東會有所不同而已。
  (三)原審審酌上情，以華芫公司之公司章程既無選任清算人之規
    定，亦未經股東決議選任清算人，則依公司法第79條規定，
    仍應以股東甲○○為法定之當然清算人，故本件並無民法第
    38條得由利害關係人聲請法院選派清算人規定之適用為由，
    駁回抗告人之選任聲請清算人之聲請，於法並無違誤。抗告
    人以華芫公司有不動產需移轉至抗告人之名下，如以抗告人
    為清算人，因出賣人與買受人為同一人，實際尚無法辦理所
    有權移轉登記為由，提起抗告，請求廢棄原裁定等語，為無
    理由，應予駁回。
四、據上論結，本件抗告為無理由，依非訟事件法第44條、第46
    條、第21條、民事訴訟法第495 條之1 第1 項、第449 條第
    1 項、第78條，裁定如主文。
中    華    民    國    97    年    2     月    4     日
               民事第五庭 審判長法      官      林玉心
                                法      官      柯盛益
                                法      官      葉啟洲
以上正本證明與原本無異。
中    華    民    國    97    年    2     月    4     日
                                書  記  官      吳慕瑩


司法院資訊處製作；財團法人民間司法改革基金會備份。
